【裁判字號】    94,訴,638
【裁判日期】    950404
【裁判案由】    違反毒品危害防制條例等
【裁判全文】
臺灣嘉義地方法院刑事判決               94年度訴字第638號
公  訴  人  臺灣嘉義地方法院檢察署檢察官
被      告  甲○○
                  （現在臺灣嘉義監獄鹿草分監執行中）
上列被告因違反毒品危害防治條例案件，經檢察官提起公訴（94
年度偵字第5427號、第6032號），被告於準備程序中就被訴事實
為有罪之陳述，本院合議庭裁定由受命法官以簡式程序進行審理
，判決如下：
    主  文
甲○○連續轉讓第一級毒品，累犯，處有期徒刑壹年捌月，扣案
如附表一所示之海洛因沒收銷燬之，扣案如附表二所示之物品沒
收之；又連續轉讓第二級毒品，累犯，處有期刑玖月，扣案如附
表三所示之甲基安非他命沒收銷燬之，扣案如附表四所示之物品
沒收之；又共同變造駕駛執照，足以生損害於公眾或他人，累犯
，處有期徒刑肆月，扣案變造之「王國新」駕駛執照上黏貼之甲
○○照片壹張沒收；應執行有期徒刑貳年陸月，扣案如附表一、
三所示之海洛因、甲基安非他命沒收銷燬之，扣案如附表二、四
所示之物品及變造之「王國新」駕駛執照上黏貼之甲○○照片壹
張均沒收之。
    事  實
一、甲○○前因施用毒品案件，經本院以93年度嘉簡字第458 號
    判處有期徒刑6月確定，嗣於93年12月13日易科罰金執行完
    畢，詎不知惕勵，明知海洛因與甲基安非他命各係毒品危害
    防制條例第2條第2項第1款、第2款所列舉之第1級、第2級毒
    品，不得轉讓，竟基於轉讓第1級、第2級毒品之概括犯意，
    自94年4月間某日起至同年9月16日清晨止，連續多次在嘉義
    市○○街228號308室之其女友吳沛樺（由檢察官另為不起訴
    處分）租屋處及嘉義縣水上鄉靖和村7鄰南靖糖廠186號之甲
    ○○住處等地，無償轉讓微量之海洛因、甲基安非他命予吳
    沛樺施用，各約3至7日1次，並自94年8月初某日起至同年9
    月16日清晨止，在嘉義市○○街17號6樓之6之友人乙○○租
    屋處，連續無償轉讓微量之海洛因、甲基安非他命予乙○○
    （由檢察官另為不起訴處分）施用，各約2、3次；甲○○又
    與真實姓名、年籍不詳之綽號「阿嘉」男子（下稱「阿嘉」
    ），共同基於偽造特種文書之犯意聯絡，由甲○○於94 年9
    月初某日，提供其照片1張予「阿嘉」，旋由「阿嘉」於不
    詳地點，以換貼甲○○照片的方式，變造「王國新」之駕駛
    執照1張，足以生損害於「王國新」及監理機關對於駕駛執
    照管理之正確性，嗣「阿嘉」於94年9月13日，將前開「王
    國新」駕駛執照交與甲○○收執。其後，警方於94年9月16
    日上午9時30分許，持搜索票至乙○○前述租處搜索，扣得
    前開「王國新」駕駛執照1張、甲○○所有欲供轉讓之如附
    表1所示海洛因3小包與紙菸3支、供轉讓海洛因所用之如附
    表2所示外包裝、玻璃吸食器2組及殘渣袋7個，甲○○所有
    欲供轉讓之如附表3所示甲基安非他命3小包及供轉讓甲基安
    非他命所用之如附表4所示外包裝，而悉上情。
二、案經彰化縣警察局和美分局報告臺灣嘉義地方法院檢察署檢
    察官暨該署檢察官自動檢舉偵辦。
    理  由
一、訊據被告甲○○對於前開犯罪事實坦承不諱（見95年4月4日
    審判筆錄），核與證人吳沛樺及乙○○於警偵訊時之證述相
    符，又前揭為警查扣之第1級毒品海洛因3小包（合計淨重1.
    71公克）、摻有海洛因之紙菸3支（總重2.16公克）及第2級
    毒品甲基安非他命3小包（共淨重2.0905公克，鑑驗使用0.
    1751公克，餘1.9154公克），經送驗結果分別確係海洛因、
    含有海洛因成分、甲基安非他命等情，有法務部調查局94年
    12月19日調科壹字第180002146號、94年12月12日調科壹字
    第180002134號鑑定通知書、憲兵司令部刑事鑑識中心94年
    11月3日（94）安鑑字第02566號、94年10月26日（94）安鑑
    字第02534號鑑驗通知書各1紙附卷可佐（見臺灣嘉義地方法
    院檢察署94年度偵字第5427號第110頁，本院卷第141、79、
    104頁）；復有前揭海洛因外包裝（共重0.73公克）、前開
    甲基安非他命外包裝、玻璃吸食器2組、海洛因殘渣袋7個、
    查獲相片22張扣案堪憑；此外，吳沛樺因施用毒品案件，經
    本院於94年9月22日，以94年度毒聲字第376號裁定送觀察、
    勒戒後，認為有繼續施用毒品之傾向，由本院以94年度毒聲
    字第438號裁定強制戒治，乙○○因施用毒品案件，經本院
    於94年9月22日，以94年度毒聲字第376號裁定送觀察、勒戒
    後，認為無繼續施用毒品之傾向，由臺灣嘉義地方法院檢察
    署檢察官於94年10月20日，以94年度毒偵字第1219號為不起
    訴處分確定，有台灣高等法院被告全國前案紀錄表在卷足稽
    ，被告前開自白與事實相符，本件事證明確，被告犯行洵堪
    認定。
二、核被告甲○○所為，係犯毒品危害防制條例第8條第1項、第
    8條第2項之轉讓第1級毒品罪、轉讓第2級毒品罪、刑法第21
    2條之變造特種文書罪。被告轉讓海洛因及轉讓甲基安非他
    命前後持有海洛因、甲基安非他命之低度行為應為轉讓之高
    度行為所吸收，不另論罪。再被告先後多次轉讓海洛因及轉
    讓甲基安非他命之犯行，均時間緊接，所犯罪名相同，顯係
    出於概括之犯意為之，皆為連續犯，各依刑法第56條之規定
    以一罪論。又被告與「阿嘉」間，對於前開變造特種文書犯
    行之實施，有犯意聯絡及行為分擔，為共同正犯。被告所犯
    前開3罪，犯意各別，罪名互殊，應予分論併罰；另檢察官
    於審理中業將原起訴之偽造特種文書罪更改為變造特種文書
    罪，附為說明。被告前因施用毒品案件，經本院以93年度嘉
    簡字第458號判處有期徒刑6月確定，嗣於93年12月13 日易
    科罰金執行完畢等情，有台灣高等法院被告全國前案紀錄表
    、台灣嘉義地方法院檢察署刑案資料查註紀錄表等件附卷可
    參，其於受有期徒刑之執行完畢後5年內再犯本件有期徒刑
    以上之刑之罪，為累犯，依刑法第47條規定，本件前揭3罪
    刑均加重其刑；其中，前揭連續轉讓第1級毒品罪及連續轉
    讓第2級毒品罪併皆遞加重之。爰審酌毒品之持有及流通，
    危害國人身體健康至鉅，而為國法所厲禁，並經各類教育及
    傳媒廣為宣導週知，被告深悉其理，其猶恣意轉讓他人施用
    ，助長施用毒品之惡質風氣，欠缺守法觀念，應予非難，兼
    衡被告轉讓海洛因、甲基安非他命之次數、數量，且未從中
    牟取不法利益，又被告變造證件希圖掩飾身分，暨其犯罪後
    坦承犯行等一切情狀，分別量處如主文所示之刑，並定其應
    執行之刑，資為懲儆。
三、扣案之如附表1所示海洛因3小包、紙菸3支及如附表3所示甲
    基安非他命3小包，應依毒品危害防制條例第18條第1項前段
    規定，不問屬於犯人與否，均沒收銷燬之；另扣案之如附表
    2、4所示物品，分別係被告所有且供轉讓海洛因或甲基安非
    他命所用之物，業據其供陳在卷，應依毒品危害防制條例第
    19條第1項沒收之。扣案變造之「王國新」駕駛執照上黏貼
    之甲○○照片1張，為被告所有供犯罪所用之物，依刑法第
    38條第1項第2款、第3項之規定予以宣告沒收。
據上論斷，應依刑事訴訟法第299條第1項前段，毒品危害防制條
例第8條第1項、第2項、第18條第1項前段、第19條第1項，刑法
第11條、第56條、第28條、第212條、第47條、第51條第5款、第
38條第1項第2款，罰金罰鍰提高標準條例第1條前段，判決如主
文。
本案經檢察官王振名到庭執行職務
中    華    民    國    95    年    4     月    4     日
                    刑事第二庭 法  官  盧  鳳  田
上列正本證明與原本無異。
如不服本判決，應於判決送達後10日內向本院提出上訴狀（應附
繕本）。
中    華    民    國    95    年    4     月    7     日
                               書記官  楊  國  色
  附表一：
┌──────────────────────────┐
│海洛因3小包（合計淨重1.71公克）、摻有海洛因之紙菸3支│
│（總重2.16公克）。                                  │
└──────────────────────────┘
  附表二：
┌──────────────────────────┐
│附表一毒品外包裝（共重0.73公克）、玻璃吸食器2組及海 │
│洛因殘渣袋7個。                                     │
└──────────────────────────┘
  附表三：
┌──────────────────────────┐
│安非他命3小包（共淨重2.0905公克，鑑驗使用0.1751公克 │
│，餘1.9154公克）                                    │
└──────────────────────────┘
  附表四：
┌──────────────────────────┐
│附表三毒品外包裝                                    │
└──────────────────────────┘
附錄本件論罪科刑法條：
毒品危害防制條例第8條第1項、第2項：
轉讓第一級毒品者，處一年以上七年以下有期徒刑，得併科新臺
幣一百萬元以下罰金。
轉讓第二級毒品者，處六月以上五年以下有期徒刑，得併科新臺
幣七十萬元以下罰金。
刑法第212條：
偽造、變造護照、旅券、免許證、特許證及關於品行、能力服務
或其他相類之證書、介紹書，足以生損害於公眾或他人者，處1
年以下有期徒刑、拘役或300元以下罰金。


司法院資訊處製作；財團法人民間司法改革基金會備份。
